【裁判字號】    97,上訴,1088
【裁判日期】    971118
【裁判案由】    違反毒品危害防制條例
【裁判全文】
臺灣高等法院高雄分院刑事判決        97年度上訴字第1088號
上  訴  人  臺灣屏東地方法院檢察署檢察官
上  訴  人
即  被  告  甲○○
選任辯護人  陳里己律師
            吳淑靜律師
            陳意青律師
被      告  乙○○
指定辯護人  本院公設辯護人  于欣潔
上列上訴人等因被告等違反毒品危害防制條例案件，不服臺灣屏
東地方法院96年度訴字第757 號中華民國97年4 月12日第一審判
決（起訴案號：臺灣屏東地方法院檢察署96年度偵字第2443號）
，提起上訴，本院判決如下：
      主    文
原判決關於甲○○部分暨其定執行刑均撤銷。
甲○○犯附表一所示販賣第二級毒品罪，共伍罪，各處如附表一
所示之刑。又犯附表二所示販賣第三級毒品罪，處如附表二所示
之刑。應執行有期徒刑拾年，褫奪公權柒年；未扣案販賣第二
級、第三級毒品犯罪所得新臺幣壹萬貳仟壹佰元沒收之，如全部
或一部不能沒收時，以其財產抵償之；扣案000000000
0號行動電話壹支（含晶片卡）沒收；未扣案00000000
00號行動電話壹支（含晶片卡）沒收，如不能沒收時，追徵其
價額。
甲○○被訴附表三所示之販賣第二級毒品及販賣第三級毒品部分
均無罪。
其他上訴駁回。
      事    實
一、甲○○基於意圖營利而販賣第二級毒品之犯意，於民國（下
    同）96年1 月5 日晚間7 時許，在屏東市○○路「上海素食
    館」後方城隍廟旁販賣甲基安非他命1 小包予陳榮周，得款
    新臺幣（下同）2,000 元（該次之犯罪時間、地點、犯罪情
    形及犯罪所得詳如附表一編號1 所示；乙○○此部分幫助甲○○販賣第二級毒品部分，業經原審法院判處罪刑確定）。
    又於96年2 月9 日晚間10時許，在其屏東市○○路89號6 樓
    之2 租屋處，販賣甲基安非他命1 小包予洪榮宗，洪榮宗當
    場與乙○○一起施用，洪榮宗於翌日（10）日凌晨0 時10分
    許，始將價金500 元付予甲○○，而得款500 元（該次之犯
    罪時間、地點、犯罪情形及犯罪所得詳如附表一編號2 所示
    ）。又分別於96年1 月25日晚間7 時41分許、同年1 月31日
    晚間10時35分許、同年2 月5 日晚間11時25分許，先後在屏
    東市○○路196 巷口（和平路橋下）各販賣甲基安非他命1
    小包予己○○，共計3 次，所得價金為9,000 元（各次之犯
    罪時間、地點、犯罪情形及犯罪所得均詳如附表一編號3 、
    4 、5 所示）。
二、甲○○又基於意圖營利而販賣第三級毒品之犯意，於96年2
    月4 日晚間10時41分許，在其屏東市○○路89號6 樓之2 租
    屋處，販賣第三級毒品Ｋ他命1 小包予黃保書，得款600 元
    （該次之犯罪時間、地點、犯罪情形及犯罪所得詳如附表二
    所示）。嗣甲○○於96年4 月3 日晚間9 時30分許，在屏東
    市○○路196 巷8 號2 樓之住處為警拘提查獲，扣得甲○○
    所有供上揭販賣毒品所用之0000000000號門號之行動電話1
    支。
三、案經屏東縣警察局移送臺灣屏東地方法院檢察署檢察官偵查
    起訴。
      理    由
甲、程序部分：
一、本件公訴意旨引用被告甲○○使用之0000000000號、000000
    0000號行動電話門號通訊監察譯文，係承辦監聽業務警員依
    法於一定時期監聽被告甲○○以上開行動電話與他人通話內
    容，而以書面記錄方式重現其聽聞，性質上為被告以外之人
    於審判外之陳述，被告甲○○及其辯護人於原審及本院審理
    時，對其監聽內容之真實性不爭執，然以其與待證事項欠缺
    關聯性為由而爭執其證據能力，惟查：
  (一)、通訊保障及監察法業於88年7 月14日制定公布，同年月16
      日生效，部分條文嗣於96年7 月11日修正公布，於96年12
      月11日施行。按前揭案發時有效施行之條文規定，司法警
      察機關因偵辦刑事案件，為蒐集或調查證據而有實施通訊
      監察之必要者，於偵查中應由檢察官依職權或聲請核發通
      訊監察書，載明應記載事項始得為之，其有急迫之情形，
      經檢察官口頭通知先予執行通訊監察者，亦應於24小時內
      補發通訊監察書，修正前通訊保障及監察法第5 條、第6
      條、第11條分別定有明文。
  (二)、上開通訊監察譯文，係臺灣屏東地方法院檢察署檢察官依
      職權，先後於95年12月26日、96年1 月23日、96年2 月26
      日，依序核發95年屏檢瑞仁監字第425 號（監聽電話：00
      00000000等2 線）、96年屏檢瑞仁監（續）字第31號（監
      聽電話：0000000000、0000000000等5 線）、96年屏檢瑞
      仁監（續）字第65號（監聽電話：0000000000等3 線）通
      訊監察書，並指揮屏東縣警察局、屏東縣警察局刑事警察
      大隊偵二隊等單位，對包括上開被告甲○○使用之2 線行
      動電話進行之合法通訊監察紀錄，有通訊監察書及通訊監
      察書電話附表三份在卷可稽（見警卷第47頁、第48頁、第
      49頁），是其通訊監察譯文之取得既符合當時有效施行之
      修正前通訊保障及監察法條文規定之法定程序，為合法取
      得之證據。被告乙○○、甲○○及其辯護人暨檢察官於本
      院行準備程序及審理時均明示同意納有證據能力（見本院
      卷第62至63頁）；況上揭通訊監察譯文內容既與後開證人
      證述與被告甲○○聯絡毒品買賣相關情節均能呼應，與本
      件待證事項之關聯性自已具備，應認就被告等2 人之案件
      均有證據能力。
二、次按被告以外之人於檢察事務官、司法警察官或司法警察調
    查中所為之陳述，與審判中不符時，其先前之陳述具有較可
    信之特別情況，且為證明犯罪事實存否所必要者，得為證據
    ，刑事訴訟法第159 條之2 定有明文。被告甲○○於原審及
    本院審理中，對證人即同案被告乙○○、證人陳榮周、洪榮
    宗、己○○、庚○○、黃保書於警詢中之陳述，一概拒絕採
    為證據。茲除就乙○○既於原審審理時到庭證述，依情節其
    警詢中之陳述無傳聞例外之情形，應認無證據能力外，其餘
    證人部分則分述如下：
  (一)、證人陳榮周雖曾於原審審理中到庭證述其向被告購甲基安
      非他命之經過，惟就其於何時如何打電話向被告甲○○購
      買甲基安非他命等之時間、交易細節，並未如其於警訊時
      證述之情節詳細、具體；況證人陳榮周於警訊證述之情節
      ，大致與證人乙○○於原審審理中證述之情節相符，則證
      人陳榮周先前於警訊之陳述已具有較可信之特別情況，且
      為證明被告甲○○有販賣甲基安非他命給陳榮周之事實存
      否所必要，本院認為證人陳榮周於警訊之陳述有證據能力
      。
  (二)、證人洪榮宗於原審審理時到庭具結後所言內容，雖與其警
      詢中陳述情節有異，然其在原審審理中，對於待證事實發
      生當日前往被告甲○○住處之情節，原表示係與乙○○一
      起過去（見原審卷第111 頁反面），旋又改稱「是我自己
      去的，我去時他們2 人都在現場」（見原審卷第112 頁）
      ，嗣後於當庭復改稱：「是由乙○○引領而各騎一輛機車
      前往，本案發生前與被告甲○○完全不認識」等語（見原
      審卷第115 頁），反覆不定，然其證述時既多次強調以警
      訊中所言為實在等語（見原審卷第112 頁、第113 頁反面
      ），復表明因當日提訊與被告甲○○在同一候審室候審，
      多多少少受有干擾等語（見原審卷第116 頁反面），其警
      詢中所為與上開合法通訊監察譯文頗能呼應，而與審判中
      不符之陳述，因具有較可信之特別情況，且為證明犯罪事
      實存否所必要者，應認為有證據能力。
  (三)、證人己○○於原審審理中雖翻異先前證詞，改證稱：本件
      係委託被告甲○○向他人購買，然就委託情節原表示係先
      請被告甲○○幫伊拿，拿回來伊再給錢；旋又改稱係伊先
      給錢請求代買，嗣後方由被告甲○○交付毒品等語（見原
      審卷第123 頁），自相矛盾，無從採取。是其在原審審理
      時所為證述顯與事實不符，茲其在檢察官偵查中雖已就被
      告甲○○犯罪事實具體證述，就犯罪時間則表示不復記憶
      ，然自承以警詢中所言為實在，是其警詢中所為與前述合
      法通訊監察譯文頗能呼應而與審判中不一致之陳述，亦因
      具有較可信之特別情況，且為證明犯罪事實存否所必要者
      ，應認為有證據能力。
  (四)、證人黃保書於原審審理時既稱與被告甲○○不熟，一年見
      不到1 、2 次面，平日全無往來，又其自己在案發前1 個
      月才開始施用毒品，家人、朋友均不知，本件係因被告甲○○偶然來電要求協助搬家而取得聯繫，並於1 、2 日後
      來電要約合購云云，與被告甲○○於原審法院行羈押審查
      程序時自稱：「黃保書係96年2 月間來找我，之前2 人都
      沒有往來，那次我要搬家乃找他幫忙，從此他就偶爾來找
      我」等語（見原審卷第12頁）之情節雖相符合，然經原審
      法院訊以「其施用毒品甫約1 月，家人、朋友均不知，何
      以平日均無往來之被告甲○○竟能得悉並貿然找你合購」
      時，卻又改口證稱：「因之前1 個月曾與被告甲○○一起
      去跳舞使然，與先前所稱平日均無任何往來」云云，顯然
      矛盾，茲其在檢察官偵查中既已就被告甲○○犯罪事實具
      體證述，就犯罪時間及具體地點則表示不復記憶，是其警
      詢中所為與前開通訊監察譯文所示內容相應之陳述，顯具
      有較可信之特別情況，且為證明犯罪事實之存否所必要者
      ，依前開同一理由，應認為有證據能力。
三、次按被告以外之人（含證人、鑑定人、告訴人、被害人、共
    同被告等）於審判外之陳述雖不符刑事訴訟法第159 條之1
    至之4 等4 條之規定，而經當事人於審判程序同意作為證據
    ，法院審酌該言詞陳述或書面陳述作成時之情況，認為適當
    者，亦得為證據，刑事訴訟法第159 條之5 第1 項定有明文
    。其立法意旨在於傳聞證據未經當事人之反對詰問予以核實
    ，原則上先予排除，惟若當事人已放棄反對詰問權，於審判
    程序中表明同意該等傳聞證據可作為證據；基於尊重當事人
    對傳聞證據之處分權，並充實證據資料以利真實發見，強化
    言詞辯論功能，使訴訟程序得以順暢進行，上開傳聞證據亦
    均具有證據能力。本件公訴人提出證人陳榮周、洪榮宗於警
    詢中所為陳述等證據方法，除經被告乙○○及其辯護人於原
    審及本院行準備程序及審理時均明示同意採為證據，依其製
    作係警員在日常辦公所在之警局內依法詢問，並以全程錄音
    方式擔保過程之正當性，詢畢並由受詢人審視記載內容後簽
    名以示與所述意旨相符，不當製作之可能性極低，應認為就
    被告乙○○案件部分有證據能力。
乙、實體部分：
壹、被告甲○○有罪部分
一、訊據被告甲○○矢口否認有上揭販賣第二級、第三級毒品之
    犯行，辯稱：乙○○是我遠親，我叫他叔叔，之前他有向我
    借錢，我向他討錢，他不高興，所以他就亂說；有一次乙○○載我到他以前工作的上海素食餐廳找陳榮周，我替乙○○
    轉交用衛生紙包著之物品給陳榮周，事後我才知道是毒品安
    非他命；我向乙○○催討他欠我的錢時，乙○○說他現在沒
    有錢，並稱洪榮宗有欠他500 元，我乃代乙○○向洪榮宗討
    500 元，因而才會遭洪榮宗誣指；我是經不起己○○之拜託
    ，才答應他向乙○○調了安非他命3 次；我是與黃保書共同
    到海王星向綽號「瞎眼」的庚○○購買Ｋ他命就第三級毒品
    並無販賣安非他命、Ｋ他命之行為云云。被告甲○○之選任
    之辯護人於本院審理中為被告辯稱：陳榮周、洪榮宗、己○○、庚○○、黃保書等人於警訊筆錄皆為警察誘導上揭證人
    所為之筆錄，其筆錄之真實性即有爭議；被告甲○○並無販
    賣毒品予陳榮周等人云云。
二、惟查：
  (一)、被告甲○○附表一編號1 販賣第二級毒品予陳榮周部分：
      證人陳榮周警訊時證稱：「曾於96年1 月5 日先打甲○○
      的行動電話0000000000後，說明購買2,000 元，然後約定
      在屏東市○○路上海素食館後面城隍廟交易，當時是乙○○騎機車載甲○○一起送安非他命來的，他們先將安非他
      命裝在香煙盒內交給我，我再將錢交給甲○○，是一手交
      錢一手交貨的。」、「乙○○是我之前上海素館內一起工
      作的廚師，甲○○是經乙○○介紹認識的」、「（你向甲○○買過多少次毒品？）只有一次」等語（見警卷第64、
      65頁）；其於原審審理時具結證稱：「96年1 月5 日被告
      甲○○、乙○○共乘機車到屏東市○○路上海素食館後方
      城隍廟處，旋由被告甲○○以一手交錢一手交貨之方式，
      以2,000 元之代價將甲基安非他命1 小包售給我」等語（
      見原審審卷第107 頁反面、第108 頁、第110 頁）。證人
      乙○○於原審審理中具結證稱：「（是何人賣毒品給陳榮
      周？）毒品是被告甲○○拿給陳榮周，陳榮周再把錢拿給
      被告甲○○」、「在警局時因我有糖尿病血糖拉高，所以
      說話顛三倒四，今日陳述才實在」等語（見原審卷第104
      頁背面至105 頁）。況被告甲○○確有於上揭時間搭乘乙○○之機車至上揭城隍廟之事實，亦為被告甲○○於本院
      準備程序中所不爭執（見本院卷第59頁）；且證人陳榮周
      與被告甲○○彼此間並無仇隙，衡之常情，證人陳榮周殊
      無設詞誣指被告甲○○販賣第二級毒品甲基安非他命之理
      ；準此，證人陳榮周上揭於警訊、原審審理中之證詞與與
      事實相符而可資採信；從而，被告甲○○販賣甲基安非他
      命予陳榮周之犯行，已堪認定。至於乙○○就被告甲○○
      上揭販賣第二級毒品犯行所施助力，無非搭載被告甲○○
      前往與買家進行交易，客觀上尚非販賣第二級毒品罪之構
      成要件行為，就甲○○實施販賣第二級毒品之犯罪流程，
      顯非居於主導、支配之地位，依現有卷證資料並不足以證
      明其主觀上係以自己共同販賣毒品之意思而提供上開助力
      ，故僅能論以幫助販賣第二級毒品罪（乙○○此部分幫助
      甲○○販賣第二級毒品部分，業經原審法院判處罪刑確定
      ，詳如後述）。
  (二)、被告甲○○附表一編號2 販賣第二級毒品予洪榮宗部分：
      證人洪榮宗於警詢中陳稱：「是綽號『澳智』（指乙○○
      ）介紹叫『一政』的男子給我認識，綽號『澳智』帶我去
      『一政』屏東市○○路89號6 樓之2 的住所，我向『澳智
      』說『安非他命的錢先欠著』，『一政』就拿安非他命一
      小包給我，我與『澳智』就一起吸食毒品」、「（何時、
      何地還500 元給甲○○？）於96年2 月10日0 時左右，甲○○用0000000000手機，撥打我0000000000手機，叫我拿
      錢到屏東市公路89號6 之2 樓下拿給他，我約10分鐘後到
      達，甲○○已經在樓下等我了」等語（見警卷第68頁、第
      69頁），就付款過程並於原審審理時具結後為相同之證述
      （見原審卷第113 頁反面）。證人乙○○於原審審理中亦
      具結證稱：「（有無於96年2 月9 日與被告甲○○共同販
      賣毒品給洪榮宗？）無，那是被告甲○○販賣給洪榮宗，
      我是跟洪榮宗一起當場吸食」、「我介紹被告甲○○跟洪
      榮宗認識，洪榮宗直接向被告甲○○購買」、「我當場看
      到被告甲○○拿一包毒品給洪榮宗，沒看到錢，他們2 人
      金錢如何處理我不知道」等語（見原審卷第105 頁）。證
      人洪榮宗於原審審理時，對其上揭前往被告甲○○住處之
      情節，原表示係與乙○○一起過去（見原審卷第111 頁反
      面），旋又改稱「是我自己去的，我去時他們2 人都在現
      場」（見原審卷第112 頁），嗣後於當庭改稱：「是由乙○○引領而各騎一輛機車前往，本案發生前與被告甲○○
      完全不認識」等語（見原審卷第115 頁），所為之證詞反
      覆不定，卻又不斷強調警訊中所言實在等語（見原審卷第
      112 頁、第113 頁反面）；另就其當時施用甲基安非他命
      之代價，一度表示未曾付錢，經辯護人提示警詢筆錄後，
      始又改稱不復記憶（見原審卷第113 頁），亦有可議。衡
      之常情，姑不論證人洪榮宗在原審審理時就上揭時地取得
      甲基安非他命而支付對價之情節，嗣其既證稱係因被告甲○○一再致電催討，始前往親交被告甲○○（見原審卷第
      113 頁反面），卻異常在欠缺任何依據之情形下，再三強
      調「其認為係被告乙○○叫甲○○前來收取」等語（見原
      審卷第114 頁），其迴護被告甲○○之情，已然可見。嗣
      因其言多閃爍、矛盾，經問及當日與被告甲○○同經提解
      到庭情形時，始自承因庭前與被告甲○○已在同一候審室
      候審，故「多多少少，有受干擾」等語（見原審卷第116
      頁反面），足徵其在原審審理時之證詞已遭污染，不足採
      信。證人洪榮宗上揭於警詢之證詞，核與證人乙○○於原
      審審理中證述之情節相符，復有上揭通訊監察譯文所示內
      容相符（見警卷第72頁，內容詳如後述），從客觀上之環
      境或條件等情況加以觀察，相較於審判中之陳述，具有更
      可信之特別情況，應為真實可信。況且證人洪榮宗之警詢
      筆錄內容係因警察依憑通信監察驛文內容訊問證人洪榮宗
      ，故證人洪榮宗上揭於警詢之陳述較其於檢察官偵查中所
      為之證詞為具體詳細，殊難據此謂證人洪榮宗上揭於警詢
      筆錄係為警察誘導所致；綜上各情，本院認證人洪榮宗上
      揭於警詢、檢察官偵查中之證供，均得採為被告甲○○此
      部分犯罪之證據；準此，被告甲○○此部分販賣甲基安他
      命予洪榮宗之犯行，已堪認定。
  (三)、被告甲○○於附表一編號3、4、5 販賣第二級毒品甲基安
      非他命予己○○部分：
      證人己○○於警詢時證稱：「我是以行動電話與甲○○的
      0000000000號行動電話連絡有意願買安非他命毒品後，約
      定交易時間地點，他都是先將安非他命裝在香煙盒內，再
      將裝有安非他命之香煙交給我，都是由甲○○親手將毒品
      安非他命交給我，我再將錢交給甲○○」、「（你向甲○○買多少次毒品安非他命？）我能確定的共有三次」、「
      （第一次）我於96年1 月25日19時41分我先用我使用之00
      00000000打甲○○的行動電話0000000000後說明購買3500
      元，然後約定在屏東市○○路196 巷口交易，當時是我先
      拿安非他命，錢先欠著，於96年1 月27日6 時15分我再拿
      錢送去屏東市○○路196 巷口給他」、「（第二次）於96
      年1 月31日22時35分我先用我使用之0000000000打甲○○
      的行動電話0000000000後說明購買3500元，然後約定在他
      家巷口（屏東市○○路196 巷口交易），甲○○先將安非
      他命裝在香煙盒內後，再將裝有安非他命之香煙交給我，
      我再將錢交給甲○○，是一手交錢一手交貨」、「（第三
      次）是於96年2 月5 日23時25分我先用我使用之00000000
      00打甲○○的行動電話0000000000後說明購買2,000 元，
      然後約定在屏東市○○路196 巷口（譯文指稱之陸橋）交
      易，甲○○先將安非他命裝在香煙盒內後，再將裝有安非
      他命之香煙交給我，我再將錢交給甲○○，是一手交錢一
      手交貨的」等語（見偵查卷第105 、106 頁）；其於檢察
      官偵查中具結證稱：「（是否有向甲○○買過三次安非他
      命？）是」、「（交易金額各多少？）我不記得了，已很
      久了」、「（毒品都是如何交易？）都是在他家和平路橋
      附近，由他親自交給我的。」、「（警訊中所述是否實在
      ？）實在，警察有拿通話紀錄給我看。」等語（見偵查卷
      第179 頁）。此外，復有己○○與被告甲○○聯絡及毒品
      交易過程內容之通訊監察譯文所示內容附卷可稽（見偵查
      卷第179 頁偵查卷第109 至112 頁）。證人己○○於原審
      審理中雖改證稱：「（是否向被告甲○○購買毒品？）我
      是拜託他幫我買，我想他可以買得到」、「託他買二、三
      次，96年初託他買，每次大約二、三千元」、「（為何警
      詢中陳述是向他買？）我是錢先給他，請他幫我之後，他
      就拿給我」等語（見原審卷第122 頁背面、123 頁）。證
      人己○○於原審審理之證詞雖與其上揭於警詢、檢察官偵
      查中之證供有不一致之情事，惟證人己○○上揭於警詢、
      檢察官偵查中之先前證供，與上揭通訊監察譯文所示內容
      相符，從客觀上之環境或條件等情況加以觀察，相較於審
      判中之陳述，具有更可信之特別情況，應為真實可信。況
      且證人己○○之警詢筆錄內容係因警察依憑通信監察驛文
      內容訊問證人己○○，故證人己○○上揭於警詢之陳述較
      其於檢察官偵查中所為之證詞為具體詳細，殊難據此謂證
      人己○○上揭於警詢筆錄係警察誘導所致。至於證人戊○○於本院審理中證稱：「大約是95年間，我住在公勇路大
      樓時，己○○曾找我喝酒，己○○有委託甲○○去向蔡國
      買毒品」等語（見本院卷第169 頁），惟證人戊○○係被
      告之哥哥，其上開所證不僅為乙○○所否認，亦與證人己○○上揭證述之情節不相符合，應認其證言應係迴護被告
      甲○○之詞，殊難執為被告甲○○有利之證據。綜上各情
      ，本院認證人己○○上揭於警詢、檢察官偵查中之證供，
      均得採為被告甲○○此部分犯罪之證據，被告甲○○此部
      分販賣甲基安他命三次予己○○之犯行，均堪認定。
  (四)、就被告甲○○附表二販賣第三級毒品予黃保書部分：
      證人黃保書於警訊時證稱：「96年2 月4 日22時41分19秒
      連絡好後，我前往甲○○的住宅（屏東市○○路196 巷8
      號2 樓房間）買一小包毒品Ｋ他命800 元，但我身上只有
      600 元，故我欠他200 元，毒品我在現場就吸完了」、「
      我只曾向他買過Ｋ他命毒品，其他的是我仲介他買安非他
      命毒品」等語（見偵查卷第58、60頁）；其於檢察官偵查
      中亦具結證稱：「（你向甲○○買過幾次毒品？）只有一
      次，是買Ｋ他命」、「何時向他買Ｋ他命？）我忘記了」
      、「（金額？交易方式？）800 元，是約在屏東市的一個
      地方，那個地方我不知道地名，是一手交錢一手交貨，是
      他自己送過來的」等語（見偵查卷第181 、182 頁）。復
      有上揭證人黃保書與被告甲○○聯絡及毒品交易過程內容
      之通訊監察譯文附卷可稽（見偵查卷第67頁）。又被告甲○○確有於上時地與證人黃保書碰面之事實，亦為被告甲○○於本院準備程序時列為不爭執之事項（見本院卷第59
      頁）。證人黃保書於原審審理中雖改證稱：「（是否向被
      告甲○○買毒？）被告甲○○沒有在賣，我們是一起去一
      個海王星地方拿的」、「我跟被告甲○○一起騎機車去海
      王星跟『瞎仔』買的」等語（見原審卷第181 、183 頁）
      ；然依證人黃保書於原審審理中所稱「其與被告甲○○很
      少往來，一年見不到二次面，就算見面也是偶然遇見」，
      惟其亦證稱：「被告甲○○知道我的電話，忽然間他打給
      我，叫我幫他搬家，隔一、二天後又再打電話約我一起買
      三級毒品Ｋ他命」、「（用三級毒品Ｋ他命多久？）這件
      發生之前約一個月」等語（見原審卷第182 頁），益見證
      人黃保書與被告甲○○彼此間，平日均無往來，且其在案
      發前一月才開始施用毒品，其家人、朋友尚且不知上情，
      乃被告甲○○竟能知悉其需求而貿然來電要約合購毒品之
      情節，顯與一般事理大相逕庭，嗣證人黃保書為求自圓，
      雖於原審審理中又改稱「一個月前曾與被告甲○○一起去
      跳舞」等語（見原審卷第183 頁背面），此與其同日在原
      審審理中稍早關於平日均無任何往來之說，顯有矛盾，且
      其上揭於原審審理中之證詞，亦與上揭黃保書與被告甲○○聯絡及毒品交易過程內容之不相符合，堪認證人黃保書
      上揭於原審審理中之證詞，與事實不符，應屬事後迴護被
      告甲○○之詞，不足採信。至證人黃保書之警詢筆錄內容
      係因警察依憑通信監察驛文內容而訊問證人黃保書，故證
      人黃保書上揭於警詢之陳述較其於檢察官偵查中證述之內
      容較為具體詳細，自難執此謂證人黃保書上揭於警詢筆錄
      係為警察誘導所致，本院認證人黃保書上揭於警詢、檢察
      官偵查中之證供，與事實相符，自得採為被告甲○○此部
      分犯罪之證據；準此，被告甲○○此部分Ｋ他命一次予黃
      保書之犯行，亦堪認定。
  (五)、近來政府為杜絕毒品氾濫，毒害人民甚深，再三宣導教民
      眾遠離毒品、媒體之報導既深且廣，對於禁絕毒品之政策
      ，應為民眾所熟悉。又政府對於查緝販賣毒品無不嚴格執
      行，且販賣毒品罪更係重罪，設若無利可圖，衡情一般持
      有毒品者，當不致輕易將持有毒品交付他人。況販賣第二
      級毒品甲基安非他命、第三級毒品Ｋ他命均係違法行為，
      非可公然為之，亦無公定之價格，不論任何包裝，均可任
      意分裝增減分量，每次買賣價量，亦可能隨時依雙方間之
      關係深淺、資力、需求量及對行情之認知、來源是否充裕
      、查緝是否嚴緊，購買者被查獲時供述購買對象之可能性
      風險之評估等，因而異其標準，並機動調整，非可一概而
      論，是販賣之利得除經坦承犯行或價量俱臻明確外，委難
      查得實情，販賣之人從價差或量差中牟利方式雖異，其意
      圖營利之非法販賣行為則一，足見被告上開販賣第二級毒
      品甲基安非他命、第三級毒品Ｋ他命所為，確有牟利意圖
      ，應可認定。
  (六)、綜上所述，被告甲○○上揭所辯係屬事後卸責之詞，被告
      選任護人上揭所辯亦屬迴護被告甲○○之詞，均不足採信
      ，被告甲○○上揭販賣第二級、第三級毒品之犯行均堪認
      定。
三、按甲基安非他命、Ｋ他命，依序為毒品危害防制條例第2 條
    第2 項第2 款、第3 款規定之第二級、第三級毒品。核被告
    甲○○如附表一所示共計五次販賣甲基安非他命之行為，均
    係犯毒品危害防制條例第4 條第2 項之販賣第二級毒品罪。
    被告甲○○如附表二所示販賣Ｋ他命之行為，係犯毒品危害
    防制條例第4 條第3 項之販賣第三級毒品罪。又刑罰法規所
    規定各該特定犯罪，除有原已集合多數犯行為構成要件行為
    態樣或其他特別規定者外，行為人主觀上僅須具備對於法條
    規定各該構成要件之「認識」及「意欲」（即構成要件之「
    知」與「欲」），其主觀不法構成要件即已該當，至其動機
    或在個案中誘發多次行為之共同主觀意向聯繫（如概括、整
    體犯意等）為何，要非所問，被告甲○○上揭數次販賣第二
    級、第三級毒品犯行，既均具備完整並可獨立區隔之主、客
    觀不法構成要件，均應各自成立並論以數罪而分論併罰之。
四、原審據以論處被告甲○○如附表一、附表二所示罪刑，固非
    無見。惟查：沒收為從刑之一種，依主從不可分原則，應附
    隨於主刑而同時宣告之；又數罪併罰應分別宣告其罪之刑，
    然後依法定標準定其應執行之刑，刑法第51條定有明文；所
    謂其罪之刑，包括主刑、從刑而言，固無論主刑、從刑，均
    須依其所犯之罪分別宣告後，再據以定其應執行之刑方為相
    當；原審判決關於從刑沒收、褫奪公權部分，均不在被告甲○○所犯各罪項下分別予以宣告，然後定其應執行之刑，而
    竟於定執行刑後，另行宣告沒收、褫奪公權，顯屬違法，自
    有可議。被告甲○○上訴意旨否認有此部分之犯行，指摘原
    判決此部分不當，雖無理由；惟原判決此部分既有上開之瑕
    疵，自應由本院將原判決關於被告甲○○此部分連同其定執
    行刑部分均撤銷改判。審酌被告甲○○僅受有國中畢業教育
    程度，以從事搭鐵架為業之人，本件犯罪時年僅27歲（有警
    詢等年籍資料在卷可憑），其前曾亦有賭博、恐嚇罪之前科
    ，此亦有臺灣高等法院被告前案紀錄表在卷可按，足見其平
    日素行欠佳；其僅為求不法利益而不惜毒害他人，對於社會
    秩序及國人健康之危害非輕，暨其犯罪販賣毒品之方式、數
    量，犯罪所得利益之數額，暨其於法院審審理中諉飾犯行，
    未見悔意等一切情狀，爰分別量處如主文第二項所示之刑（
    各罪所處之刑均詳如附表一、附表二宣告刑欄所載之主刑）
    ，並依被告甲○○所犯販賣第二級毒品罪、販賣第三級毒品
    罪之性質，均認有褫奪公權之必要，爰併宣告如附表一、附
    表二所載之褫奪公權；並定其應執行之刑為有期徒刑拾年
    ，褫奪公權柒年。上揭扣案之0000000000號行動電話壹支（
    含晶片卡）為被告甲○○所有之事實，已據被告甲○○於本
    院準備程時供明在卷（見本院卷第137 頁），復有和信電訊
    股份有限公司簡便行文乙份附卷可憑（見本院卷第130 、13
    1 頁），被告甲○○既持以供犯附表一、附表二所示聯絡販
    賣毒品犯罪使用之物，應依毒品危害防制條例第19條第1 項
    規定諭知沒收。未扣案之被告甲○○如附表一所示販賣第二
    級毒品所得共計11,500元，如附表二所示販賣第三級毒品所
    得600 元雖均未扣案，仍應依毒品危害防制條例第19條第1
    項規定宣告沒收，並諭知如全部或一部不能沒收時，以其財
    產抵償之。另未扣案之0000000000號之行動電話1 支（含晶
    片卡）為被告甲○○所有之事實，亦據被告甲○○於本院準
    備程時供明在卷（見本院卷第137 頁），被告甲○○並持以
    供犯附表一編號1 所示聯絡販賣第二級毒品犯罪使用之物，
    亦應依毒品危害防制條例第19條第1 項規定諭知沒收，惟此
    部分如不能沒收時，應追徵其價額。
貳、被告甲○○被訴販賣第二級毒品甲基安他命予乙○○暨販賣
    第三級毒品予Ｋ他命予庚○○無罪部分：
一、公訴意旨另略以：甲○○基於販賣第二級毒品甲基安他命及
    第三級毒品之Ｋ他命之犯意，以其使用之000000000、00000
    00000 號行動電話於附表三所載時地，販賣甲基安非他命1
    小包予乙○○，販賣第三級毒品Ｋ他命二次予庚○○，因認
    被告甲○○此部分亦涉有違反毒品危害防制條例第4 條第2
    項、第3 項之販賣第二級毒品及販賣第三級毒品罪嫌。
二、公訴人認被告甲○○有此部分之犯行，無非以證人乙○○、
    庚○○於警詢及檢察官偵查中之證供，復有卷附通訊監察譯
    文所示內容在卷可憑，為其論據。訊據上訴人即被告甲○○
    堅決否認有此部分犯行，辯稱：我並未販賣販賣第二級毒品
    甲基安非他命給乙○○，我認為乙○○指證我是因為我在電
    話中催討500 元乙事被警方錄到，他怕他幫人調貨從中獲利
    事曝光，故謊稱500 元向我買安非他命，實際上是乙○○向
    我借3,000 元，還到剩2,000 元，並說好500 元、500 元慢
    慢還，電話錄到我向他討錢，而他卻順勢誣指我賣他安非他
    命；我亦未販賣Ｋ他命給庚○○，庚○○之證詞均屬虛構，
    事實上是我託我弟弟丁○○要向庚○○購買Ｋ他命等語。
三、按犯罪事實應依證據認定，無證據不得認定犯罪事實；不能
    證明被告犯罪者，應諭知無罪之判決，刑事訴訟法第154 條
    第2 項、第301 條第1 項定有明文。又認定犯罪事實所憑之
    證據，雖不以直接證據為限，間接證據亦包括在內，然而無
    論直接證據或間接證據，其為訴訟上之證明，須於通常一般
    之人均不致有所懷疑，而得確信其為真實之程度者，始得據
    為有罪之認定，倘其證明尚未達到此一程度，而有合理之懷
    疑存在而無從使事實審法院得有罪之確信時，即應由法院為
    諭知被告無罪之判決，最高法院著有76年台上字第4986號判
    例可資參照。又犯施用毒品罪，供出毒品來源，因而破獲者
    ，得減輕其刑，毒品危害防制條例第17條定有明文；為防範
    施用毒品者作利己損人之不實供述，以邀上開減輕其刑寬典
    ，自須以其他補強證據擔保該項供述之真實性，始得作為判
    斷之依據。故事實審法院對上揭供述，仍須調查其他證據，
    以資審認，必至因其他證據證明力之佐證，已可確信該項供
    述為真實而無合理之懷疑時，始得據為對他人不利之認定（
    最高法院96年度台上字3701號第刑事判決意旨參照）。
四、經查：
  (一)、證人乙○○於檢察官偵查中雖結證稱：「（你向甲○○買
      過幾次毒品？是在何時？）今年（指96年）2 月23日買過
      一次，在甲○○租屋處屏東市○○路6 之2 號6 樓買了50
      0 元安非他命。」、「（甲○○如何拿毒品給你？）在他
      租屋處的樓下交給我，錢也是租屋處樓下交給他」等語（
      見偵查卷第12頁），此與其於原審審理中證述之情節大致
      相符（見原審卷第104 頁）。惟證人乙○○在警訊時證稱
      ：「我有欠甲○○500 元，是向他買毒品安非他命所欠下
      的。」、「96年2 月23日上午10時到他的租屋處（屏東市
      ○○路6 之2 號6 樓）向他購買一小包500 元後回家吸食
      的，我共有向他買一次」等語（見偵查卷第31至32頁）。
      證人乙○○就其向被告甲○○購買甲基安他命是否有積欠
      500元 價金乙節前後不相一致，其證供即有瑕疵。而依卷
      內之證人乙○○與被告甲○○間之通話監察譯文內容（見
      警卷第56至58頁），亦未涉及上揭該次毒品交易，該通話
      監察譯文自無從補強證人乙○○上揭於檢察官偵查中及原
      審審理中所為不利被告甲○○之證述；公訴人此部分所持
      之論據，尚無法說服本院為有罪之認定；此外，亦無確切
      之事證足以證明證人乙○○上開所證為真實可採，本件自
      不能僅憑證人乙○○上揭不利被告甲○○之證詞，即遽以
      認定被告甲○○有附表三編號1 所示販賣甲基安非他命予
      乙○○之犯行，被告甲○○被訴此部分販賣甲基安非他命
      之犯行，應屬不能證明。
  (二)、證人庚○○於警詢時證稱：「（第一次）我先打甲○○之
      行動電話000000000 ，跟他說要買褲子，於96年1 月5 日
      23時57分，由自稱是一政之少年丁○○的行動電話000000
      0000後，問我在那裡交易，當時我跟他說我在屏東市○○
      街口大樓下之海王星網路店前交易，丁○○就騎機車來把
      毒品Ｋ他命交給我（這次是交易500 元）」、「（第二次
      ）於96年1 月28日2 時18分我先用我所使用之0000000000
      行動電話打甲○○的行動電話000000000 後說明購買毒品
      褲子（Ｋ他命），然後約定在屏東市○○街口大下之海王
      星網路店前交易，甲○○自己拿毒品Ｋ他命一小包700 元
      ，我再將錢交給甲○○，是一手交錢一手交貨。」等語（
      見偵查卷第124 、125 頁）；其於檢察官偵查中結證稱：
      「（你的Ｋ他命是向何人買的？）是向甲○○買的」、「
      是今年（指96年）1 月5 日及1 月28，日地點是在海王星
      」、「一次是甲○○他自己交貨給我，另一次是丁○○交
      給我的」等語（見偵查卷第175 頁）。而證人庚○○於原
      審審理中則改證稱：「（你是向被甲○○購買？還是請他
      幫你買？）請他幫我買，因為我不知道到那裡買」、「我
      們一起出錢，他去買」等語（見原審卷第118 頁背面），
      則證人庚○○上開於警訊、檢察官偵查中及原審審理中之
      證詞，即有前後不符之瑕疵，本件自難僅憑證人庚○○上
      開於警訊、檢察官偵查中不利於被告甲○○之證供即認定
      被告甲○○有販賣Ｋ他命予庚○○之犯行。
  (三)、又依卷附庚○○之0000000000行動電話（代號Ｂ）於96年
      1 月5 日晚間11時57分許與被告甲○○之弟弟丁○○（即
      為監察驛文所稱「一政少年」）之0000000000（代號Ａ）
      通話內容如下：Ａ「喂，我是一政少年，一政叫我來這裡
      」、Ｂ「你來海王星好嗎」、Ａ「我騎一台勁風的」、Ｂ
      「好」、Ａ「我戴一頂帽子，你在外外面等我」；庚○○
      上揭0000000000行動電話（代號Ｂ）於96年1 月28日凌晨
      2 時17分、18分與被告甲○○之弟弟丁○○（即為監察驛
      文所稱「一政少年」）之0000000000（代號Ａ）通話內容
      如下：（凌晨2 時17分）Ａ「你在那裡？」、Ｂ「我在福
      仔那」、Ａ「你呀有嘛（台語）」、Ｂ「你到再打給我」
      、Ａ「500 可以嗎」、Ｂ「再打電話給你」；（凌晨2 時
      18分）Ａ「我這裡500 的可以嗎？」、Ｂ「不可以」、Ａ
      「不然700 的你多用一點給我」、Ｂ「不要啦」、Ａ「你
      多一點給我」、Ｂ「好」（見偵查卷第127 頁）。證人丁○○於本院審理中具結證稱：「（有關96年1 月5 日23時
      57分、96年1 月28日2 時18分18秒甲○○通訊監察驛文內
      容記載之『一政少年』是否就是你？）『一政少年』是我
      ，我是打電話給庚○○，要向他買Ｋ他命，他是叫我去海
      王星餐廳，我是叫他在海王星餐廳外面等我，這次是我哥
      哥甲○○叫我向庚○○買Ｋ他命500 元；96年1 月28日之
      通訊監察驛文內容，是因為我身上有500 元，問庚○○是
      否可賣我Ｋ他命」等語（見本院卷第164 頁背面）。證人
      庚○○於本院審理中雖否認證人丁○○上開之證言，惟由
      上揭通訊監察驛文庚○○與丁○○對話內容暨證人丁○○
      上開證詞相互印證，及參酌證人丙○○於本院審理中具結
      證稱：「我有看過一次庚○○拿毒品給被告甲○○」、「
      大約2 、3 年的事情，已記不太清楚了，當時我是在2 樓
      窗戶旁抽菸，看到被告甲○○在樓下，我看到庚○○拿了
      一包白白的東西給甲○○，甲○○也有拿錢給庚○○，多
      少錢我不清楚。」等語（見本院卷第168 頁）。本院認證
      人丁○○上開證詞，應與事實較接近而可資採信；從而，
      證人丁○○上揭時地應係向庚○○購買毒品Ｋ他命，而非
      庚○○向被告甲○○購買毒品Ｋ他命之事實，已至為明確
      。
  (四)、綜上所述，被告甲○○此部分所辯，應屬可採，從而公訴
      人所持之前開論據，無法採為認定被告甲○○被訴此部分
      犯罪之證據；此外，復查無其他積極證據足資證明被告甲○○有何上揭檢察官所指訴之販賣第二級毒品甲基安非他
      命、第三級毒品Ｋ他命之犯行，揆諸上開說明，被告甲○○被訴此部分販賣第二級毒品、販賣第三級毒品罪，均屬
      不能證明。至於被告甲○○聲請本院向台灣屏東地方法院
      檢察署函查庚○○被訴販賣毒品有無遭檢察官起訴乙節，
      欲證明證人庚○○確有販賣第三級毒品之事實，惟被告甲○○此部分既經本院認為罪證不足，即無函查庚○○有無
      被訴販賣毒品遭檢察官起訴之必要，附此敘明。
五、原審未詳為推求，遽就被告甲○○此部分為論罪科刑之判決
    ，即有未合；被告甲○○執此聲明上訴，指摘原判決此部分
    不當，為有理由，應由本院將原判決此部分撤銷改判，並就
    被告甲○○被訴此部分均為無罪之判決。
、被告乙○○被訴與甲○○共同販賣第二級毒品無罪部分：
一、公訴意旨略以：被告乙○○與甲○○共同基於販賣第二級毒
    品甲基安非他命之犯意，於96年2 月9 日晚間10時許，在屏
    東市○○路89號6 樓之2 之甲○○租屋處，以500 元之代價
    ，共同販賣第二級毒品甲基安非他命予洪榮宗當場施用，因
    認被告乙○○此部分涉犯違反毒品危害防制條例第4 條第2
    項之販賣第二級毒品罪嫌。
二、公訴人認被告乙○○有上揭與甲○○共同販賣第二級毒品甲
    基安非他命予洪榮宗之犯行，無非以證人洪榮宗於警詢時暨
    同案被告甲○○於警詢、檢察官偵查中之證供，為其論據。
    訊據被告乙○○供認有於上揭時間帶洪榮宗向同案被告甲○○購買甲基安非他命一小包之事實，惟堅決否認有此部分共
    同販賣第二級毒品甲基安非他命之犯行，辯稱：我僅帶洪榮
    宗至甲○○之租處而已，是洪榮宗直接向甲○○購買甲基安
    非他命，且是甲○○向洪榮宗收取價款，我並未參與該毒品
    買賣等語。
三、按犯罪事實應依證據認定，無證據不得認定犯罪事實；不能
    證明被告犯罪者，應諭知無罪之判決，刑事訴訟法第154 條
    第2 項、第301 條第1 項定有明文。又認定犯罪事實所憑之
    證據，雖不以直接證據為限，間接證據亦包括在內，然而無
    論直接證據或間接證據，其為訴訟上之證明，須於通常一般
    之人均不致有所懷疑，而得確信其為真實之程度者，始得據
    為有罪之認定，倘其證明尚未達到此一程度，而有合理之懷
    疑存在而無從使事實審法院得有罪之確信時，即應由法院為
    諭知被告無罪之判決，最高法院著有76年臺上字第4986號判
    例可資參照。
四、經查：
  (一)、證人洪榮宗於警詢中雖陳稱：「是綽號『澳智』（指乙○○）介紹叫『一政』的男子給我認識，綽號『澳智』帶我
      去『一政』屏東市○○路89號6 樓之2 的住所，我向『澳
      智』說『安非他命的錢先欠著』，『一政』就拿安非他命
      一小包給我，我與『澳智』就一起吸食毒品」、「（何時
      、何地還500 元給甲○○？）於96年2 月10日0 時左右，
      甲○○用0000000000手機，撥打我0000000000手機，叫我
      拿錢到屏東市公路89號6 之2 樓下拿給他，我約10分鐘後
      到達，甲○○已經在樓下等我了」等語（見警卷第68頁、
      第69頁）。證人洪榮宗於原審審理時雖亦具結證稱：「被
      告甲○○（有一天）晚上打電話給我，他說他沒有錢，我
      說隔天拿錢給他，他就一直打，我就在樓下馬上拿錢給他
      ，之後我就走了」等語（見原審卷第113 頁背面）。依證
      人洪榮宗上揭證詞觀之，被告乙○○僅有於上揭時地帶同
      洪榮宗至同案被告甲○○住處施用甲基安非他命之行為；
      而交付甲基安非他命予洪榮宗，及向洪榮宗催討並收取50
      0 元價金之人，均為同案被告甲○○之事實，應堪認定。
      故證人洪榮宗上揭於警詢中及原審審理之證詞，尚難採為
      認定被告乙○○有與甲○○共同販賣甲基安非他命之犯意
      聯絡及行為分擔。
  (二)、依卷附甲○○之0000000000號行動電話（代號Ａ）於96年
      2 月10日（即上開交易次日）凌晨零時4 分與洪榮宗之00
      00000000行動電話（代號Ｂ）通話內容如下：Ａ「怎麼現
      在才打」、Ｂ「剛洗澡完」、Ａ「我是要說你那裡如果沒
      有了，你那天拿的，不過，我補給你」、Ｂ「免了啦，不
      要了」、Ａ「不要嗎，要補給你，你也不要，因為那天你
      要趕的要回去，我剛跟朋友拿，朋友還差一點要給我，結
      果你要趕回家，我要你在等半小時，你太太在打電話，我
      就不跟你說，那天我跟我朋友拿，我錢先給他，沒有注意
      看，他說先給我的，我跟他說朋友說太少，他說改天拿時
      再補給我，我第一次跟你做生意，就被朋友說太少，你如
      果要那用完，還要再拿，我先給你看東西，錢先不用拿，
      好你再拿就好，看你要拿一半或半半，看喜歡再拿」、Ｂ
      「好啦」等語（見警卷第37頁），依上揭甲○○與洪榮宗
      對話內容觀之，顯示甲○○曾出售毒品一次給洪榮宗，並
      欲再兜售毒品給洪榮宗，該段內容與一般單純代人催收貨
      款之情節，迥然有異。況被告乙○○苟擁有數量及來源充
      足之甲基安非他命而需委託甲○○出面販賣其友人以掩飾
      其賣主之身分，衡之常情，被告乙○○殊無當場迫不及待
      與洪榮宗共同一起施用該500 元份量甲基安非他命之理。
  (三)、同案被告甲○○於警詢時固曾供稱：「我叔叔乙○○叫我
      拿安非他命賣給他的（指洪榮宗），乙○○不想讓洪榮宗
      知道安他命是他的，所以才透過我拿給他的，才叫我向他
      催討」等語（見警卷第7 頁）；於檢察官偵查中供稱：「
      （警訊中是否有說你拿安非他命給洪榮宗，並向他收取50
      0 元？）是乙○○叫我賣給洪榮宗，我也不知道盒內是安
      非他命，後來乙○○向洪榮宗要500 元」等語（見偵查卷
      第22頁）。甲○○上開之證供，為被告乙○○所堅決否認
      ；而上開販賣甲基安非他命予洪榮宗之事實，確係為同案
      被告甲○○單獨所為，已如上揭所述，甲○○為迴避其販
      賣第二級毒品之刑事責任，故而推卸責任予被告乙○○，
      故甲○○上開不利於被告乙○○之證供，尚難採為被告乙○○犯罪之證據。
  (四)、至於卷內之證人乙○○0000000000與被告甲○○00000000
      00間自96年1 月5 日至同年1 月25日止之通話監察譯文內
      容（見警卷第56至58頁），同案被告甲○○於電話中雖有
      談及託請被告乙○○向綽號『州仔』轉告毒品將漲價，請
      其勸說『州仔』向其購買毒品等情，並亦未涉及上揭該次
      毒品交易之情事，該通話監察譯文即無從採為不利被告乙○○之犯罪證據，併此敘明。
  (五)、綜上所述，被告乙○○上開所辯，尚屬可信；從而公訴人
      所持之前開論據，均無法採為認定被告乙○○有此部分販
      賣第二級毒品犯罪之證據；此外，復查無其他積極證據足
      資證明被告乙○○有何上揭檢察官所指訴之販賣第二級毒
      品犯行，揆諸上開說明，被告乙○○被訴此部分販賣第二
      級毒品罪，自屬不能證明。
五、原審因而以不能證明被告乙○○有與甲○○共同犯販賣第二
    級毒品罪，而為被告乙○○無罪之諭知，核無違誤；檢察官
    上訴意旨，猶執證人洪榮宗於警訊及原審審理中之證詞及同
    案被告甲○○上揭於檢察官偵查中、原審審理中之供詞，認
    被告乙○○與甲○○就此部分有犯意聯絡及行為分擔，指摘
    原判決此部分不當；惟證人洪榮宗上揭於警訊及原審審理中
    之證詞暨同案被告甲○○上揭於檢察官偵查中、原審審理中
    之供詞，均無法執為認定被告乙○○與有與同案被告甲○○
    就此部分有犯意聯絡及行為分擔，已如上揭所述，則本件檢
    察官之上訴即為無理由，應予駁回。
肆、至被告乙○○幫助犯附表一編號1 所示販賣第二級毒品罪部
    分，業經原審法院判處有期徒刑肆年，褫奪公權年確定在
    案（此部分未經檢察官提起訴，被告乙○○亦未提起上訴）
    ，自不另論列，附此敘明。
據上論結，應依刑事訴訟法第368 條、第369 條第1 項前段、第
364 條、第299 條第1 項前段，毒品危害防制條例第4 條第2 項
、第3 項、第19條第1 項，刑法第11條前段、第37條第2 項、第
51條第5 款、第8 款，判決如主文。
本案經檢察官張其主到庭執行職務。
中    華    民    國    97    年    11    月    18    日
                  刑事第四庭    審判長法  官  蕭權閔
                                      法  官  陳吉雄
                                      法  官  吳進寶
以上正本證明與原本無異。
如不服本判決，應於判決送達後10日內向本院提出上訴狀，其未
敘述理由者並應於提出上訴狀後10日內向本院補提理由書（應附
繕本）。
中    華    民    國    97    年    11    月    18    日
                                      書記官  陳靖華
附錄本判決論罪科刑法條：
毒品危害防制條例第四條第一項、第二項、第三項
  製造、運輸、販賣第一級毒品者，處死刑或無期徒刑；處無期
  徒刑者，得併科新臺幣1 千萬元以下罰金。
  製造、運輸、販賣第二級毒品者，處無期徒刑或7 年以上有期
  徒刑，得併科新臺幣7 百萬元以下罰金。
  製造、運輸、販賣第三級毒品者，處5 年以上有期徒刑，得併
  科新臺幣5 百萬元以下罰金。製造、運輸、販賣第四級毒品者
  ，處3 年以上10年以下有期徒刑，得併科新臺幣3 百萬元以下
  罰金。
臺灣高等法院高雄分院97年度上訴字第1088號刑事判決附表
【附表一】
┌─┬───┬───┬───────┬─────────┐
│編│犯  罪│犯  罪│犯罪情形及犯罪│宣告刑（含主刑及從│
│號│時  間│地  點│所得          │刑）              │
├─┼───┼───┼───────┼─────────┤
│  │96年1 │屏東市│陳榮宗先以其行│有期徒刑捌年，褫奪│
│1 │月5 日│民族路│動電話與甲○○│公權柒年，未扣案之│
│  │晚間7 │「上海│0000000000行動│販賣第二級毒品所得│
│  │時許  │素食館│電話聯絡約定購│新台幣二千元沒收之│
│  │      │」後方│買甲基安非他命│，如全部或一部不能│
│  │      │城隍廟│2000元後，再由│沒收時，以其財產抵│
│  │      │旁    │乙○○騎機車將│償之；未扣案之0938│
│  │      │      │甲○○載往上址│893746號行動電話壹│
│  │      │      │，旋由甲○○親│支（含晶片卡）沒收│
│  │      │      │自販賣甲基安非│，如不能沒收時，追│
│  │      │      │他命1 小包予陳│徵其價額。        │
│  │      │      │榮周，得款2,00│                  │
│  │      │      │0 元款。      │                  │
├─┼───┼───┼───────┼─────────┤
│  │96年2 │屏東市│甲○○以約定50│有期徒刑捌年，褫奪│
│2 │月9 日│公勇路│0 元之代價，將│公權柒年，未扣案之│
│  │晚間10│89號6 │甲基安非他命1 │販賣第二級毒品所得│
│  │時許  │樓之2 │小包售予由蔡國│新台幣五百元沒收之│
│  │      │甲○○│智引領而來之洪│，如全部或一部不能│
│  │      │租屋處│榮宗，並由洪榮│沒收時，以其財產抵│
│  │      │      │宗當場與乙○○│償之；扣案之091564│
│  │      │      │一起施用；嗣洪│8847號行動電話壹支│
│  │      │      │榮宗經甲○○以│（含晶片卡）沒收。│
│  │      │      │其0000000000行│                  │
│  │      │      │動電話催討後，│                  │
│  │      │      │於次（10）日凌│                  │
│  │      │      │晨0 時10分許，│                  │
│  │      │      │持500 元價金至│                  │
│  │      │      │上址樓下付予邱│                  │
│  │      │      │一政。        │                  │
├─┼───┼───┼───────┼─────────┤
│  │96年1 │屏東市│甲○○以091564│有期徒刑捌年，褫奪│
│3 │月25日│和平路│8847號行動電話│公權柒年，未扣案之│
│  │晚間7 │196 巷│接受己○○要約│販賣第二級毒品所得│
│  │時41分│口（和│後，約往上址以│新台幣三千五百元沒│
│  │許    │平路橋│3,500元之代價 │收之，如全部或一部│
│  │      │下）  │販賣甲基安非他│不能沒收時，以其財│
│  │      │      │命1 小包予高俊│產抵償之；扣案之09│
│  │      │      │勇。          │00000000號行動電話│
│  │      │      │              │壹支（含晶片卡）沒│
│  │      │      │              │收。              │
├─┼───┼───┼───────┼─────────┤
│  │96年1 │同上  │同   上       │有期徒刑捌年，褫奪│
│4 │月31日│      │              │公權柒年，未扣案之│
│  │晚間10│      │              │販賣第二級毒品所得│
│  │時35分│      │              │新台幣三千五百元沒│
│  │許    │      │              │收之，如全部或一部│
│  │      │      │              │不能沒收時，以其財│
│  │      │      │              │產抵償之；扣案之09│
│  │      │      │              │000000 00 號行動電│
│  │      │      │              │話壹支（含晶片卡）│
│  │      │      │              │沒收。            │
├─┼───┼───┼───────┼─────────┤
│  │96年2 │同上  │甲○○以091564│有期徒刑捌年，褫奪│
│5 │月5 日│      │8847號行動電話│公權柒年，未扣案之│
│  │晚間11│      │接受己○○要約│販賣第二級毒品所得│
│  │時25分│      │後，約往上址以│新台幣二千元沒收之│
│  │許    │      │2,000元之代價 │，如全部或一部不能│
│  │      │      │ 販賣甲基安非 │沒收時，以其財產抵│
│  │      │      │他命1小包予高 │償之；扣案之091564│
│  │      │      │俊勇。        │8847號行動電話壹支│
│  │      │      │              │（含晶片卡）沒收。│
└─┴───┴───┴───────┴─────────┘
【附表二】
┌─┬───┬───┬───────┬─────────┐
│編│犯  罪│犯  罪│犯罪情形及犯罪│宣告刑（含主刑及從│
│號│時  間│地  點│所得          │刑）              │
├─┼───┼───┼───────┼─────────┤
│  │96年2 │屏東市│甲○○以091564│有期徒刑伍年陸月，│
│1 │月4 日│和平路│8847號行動電話│褫奪公權肆年，未扣│
│  │晚間10│196巷 │接受黃保書要約│案之販賣第三級毒品│
│  │時41分│8 號2 │後，約至上址以│所得新台幣六百元沒│
│  │許    │樓邱一│800 元代價販賣│收之，如全部或一部│
│  │      │政住處│Ｋ他命1 小包供│不能沒收時，以其財│
│  │      │      │黃保書當場施用│產抵償之；扣案之09│
│  │      │      │，惟黃保書因缺│00000000號行動電話│
│  │      │      │錢而僅支付600 │壹支（含晶片卡）沒│
│  │      │      │元。          │收。              │
└─┴───┴───┴───────┴─────────┘
【附表三】
┌─┬───┬───┬─────────┬───────┐
│編│時  間│地  點│起訴書所載之犯罪情│宣告刑        │
│號│      │      │形及犯罪所得      │              │
├─┼───┼───┼─────────┼───────┤
│  │96年2 │屏東市│由乙○○直接前往上│無罪。        │
│1 │月23日│公勇路│址以500 元之代價，│              │
│  │上午10│89號6 │向甲○○購得甲基安│              │
│  │時許  │樓之2 │非他命1 小包。    │              │
│  │      │甲○○│                  │              │
│  │      │租屋處│                  │              │
├─┼───┼───┼─────────┼───────┤
│  │96年1 │屏東市│甲○○以0000000000│無罪。        │
│  │月5 日│武愛街│號行動電話接受蔡育│              │
│  │23時57│「海王│臻要約後，約往上址│              │
│  │分許  │星網咖│以700 元之代價販賣│              │
│  │      │店」前│Ｋ他命1 小包予蔡育│              │
│  │      │      │臻。              │              │
├─┼───┼───┼─────────┼───────┤
│  │96年1 │同上  │甲○○以0000000000│無罪。        │
│３│月28日│      │號行動電話接受蔡育│              │
│  │凌晨2 │      │臻要約後，指示其弟│              │
│  │時18分│      │丁○○至上址以500 │              │
│  │許    │      │元代價販賣Ｋ他命1 │              │
│  │      │      │小包予庚○○。    │              │
└─┴───┴───┴─────────┴───────┘


司法院資訊處製作；財團法人民間司法改革基金會備份。
